# 认缴制下股权转让的合并处理

提问人：1838913227 时间：2019-06-28 14:51:13
请教陈版，如果 A 公司持有 B 公司 100%股权，B 公司注册资本尚未实缴，本期 6 月份 A 公司将持有 B 公司的 100% 股权转让给 C 公司，并在 6 月 30 日完成工商变更。A 和C公司受同一实际控制人控制，这样子C 公司是同一控制下合并 B 公司吧？合并日是不是 6 月 30 日？如果这样子，C 公司合并报告披露的合并成本应该是 0 ，还是需要C 后续出资 B公司注册资本的金额？

回答人：chenyiwei
如果 B 的合并日构成“业务”（即具备 “业务三要素”），则对 C而言构成同一控制下合并，合并成本为零。后续C 对 B的实缴出资不计入合并成本之内。